【裁判字號】    97,交訴,59
【裁判日期】    971217
【裁判案由】    業務過失致死
【裁判全文】
臺灣桃園地方法院刑事判決              97年度交訴字第59號
公  訴  人  臺灣桃園地方法院檢察署檢察官
被      告  甲○○
            戊○○
上  一  人
選任辯護人  黃文玲律師
上列被告因業務過失致死案件，經檢察官提起公訴（九十七年度
偵字第一○五九○號），本院判決如下︰
    主  文
甲○○因過失致人於死，處有期徒刑玖月。
戊○○無罪。
    事  實
一、甲○○於民國九十六年十一月五日上午十時許，駕駛車牌號
    碼五L －九三二七號自用小客貨車（下稱系爭小貨車），沿
    桃園縣龜山鄉○○○路內側車道由科技五路往文化一路方向
    行駛，並於同日上午十時五十分許，行駛至華亞二路與文化
    二路交岔路口時，因紅燈號誌而停等紅燈，嗣華亞二路方向
    綠燈燈號亮起，甲○○本應注意聞有救護車之警號時，不論
    來自何方，均應立即避讓；而依當時天雨、日間自然光線、
    路面狀況為溼潤無缺陷、無障礙物、視距良好等情形，並無
    不能注意之情事，惟甲○○駕車通過上開交岔路口時，適有
    戊○○於同日上午十時四十五分許，因病患詹定棟（年逾八
    十七歲，患有糖尿病、高血壓，並曾因呼吸衰竭而作氣切手
    術）於長庚護理之家中咳血逾一百毫升急需送往長庚紀念醫
    院林口分院（下稱長庚醫院）治療，而由戊○○駕駛車牌號
    碼八七八一－FS號之特種自用小客車（下稱救護車），搭載
    詹定棟、醫師乙○○、護理人員高玉珍及外籍看護LISRIYAH
    ALFI前往長庚醫院，戊○○並沿途開啟鳴笛警報器及警示燈
    ，沿桃園縣龜山鄉○○○路外側車道由華亞三路往復興三路
    方向行駛，行駛至文化二路與華亞二路交岔路口時，因甲○○雖聞有救護車之警號時，仍疏未注意立即避讓而貿然駕車
    橫越路口，致甲○○所駕駛之系爭小貨車車頭撞擊戊○○所
    駕駛之救護車左側中後段車身，戊○○所駕駛之救護車因而
    翻覆，致救護車內之乙○○受有右手臂肱骨骨折、雙腳及右
    手多處擦傷，高玉珍右膝受傷、LISRIYAH ALFI 右肩受傷，
    並因救護車翻覆擦撞正立於華亞二路口停等紅燈之丙○○，
    使丙○○受有左手受傷（過失傷害部分未據乙○○、高玉珍
    、LISRIYAH ALFI 、丙○○告訴）。詹定棟及所固定擔架亦
    因此翻覆，致詹定棟頭部受有鈍挫傷，更因而引發冠狀動脈
    阻塞性疾病導致急性心肌梗塞發作，雖經隨行救護人員緊急
    招攬行經該處駕駛車牌號碼六九一一－EX號自用小客車之林
    麟益，將詹定棟送醫救治，並於同日上午十一時五分許到達
    長庚醫院，然到院時詹定棟已無意識，心電圖呈混亂不規則
    之情形，經救治無效而於同日中午十二時二十五分宣告死亡
    。甲○○於車禍肇事犯罪未被有偵查犯罪權限之公務員發覺
    前，自動留在現場，向據報前來現場處理車禍之警員邱進良
    自承為車禍肇事者，自承犯罪，接受裁判。
二、案經詹定棟之子丁○○告訴臺灣桃園地方法院檢察署檢察官
    及由該署檢察官相驗後自動檢舉偵查起訴。
    理  由
壹、證據能力
  (一)被告甲○○於檢察官偵查中所為之自白，並無證據證明係出
    於強暴、脅迫、利誘、詐欺、疲勞訊問、違法羈押或其他不
    正之方法，且與事實相符，依刑事訴訟法第一百五十六條第
    一項規定，得為證據。
  (二)卷附之臺灣省桃園縣區車輛行車事故鑑定委員會及臺灣省車
    輛行車事故覆議鑑定委員會，分係由檢察官及本院依刑事訴
    訟法第一百九十八條、第二百零八條規定，指定上開機關就
    本件交通事故以其專業知識加以分析、實驗所為之判斷，而
    依刑事訴訟法第二百零八條第一項規定準用同法第二百零六
    條規定結果，其鑑定意見本得以書面為之，是故，上開鑑定
    程序既無瑕疵可指，其鑑定結果自有證據能力。
  (三)按傳聞法則之重要理論依據，在於傳聞證據未經當事人之反
    對詰問予以核實，乃予排斥，惟若當事人已放棄對原供述人
    之反對詰問權，於法院審判時表明同意該等傳聞證據可作為
    證據，基於證據資料愈豐富，愈有助於真實發現之理念，並
    貫徹刑事訴訟法修法加重當事人進行主義之精神，確認當事
    人對於證據能力有處分權之制度，傳聞證據經當事人同意做
    為證據，法院認為適當者，亦得為證據。另當事人於調查證
    據時，對於傳聞證據表示「沒有意見」，而未於言詞辯論終
    結前聲明異議，應視為已有將該等傳聞證據採為證據之同意
    ，此刑事訴訟法第一百五十九條之五定有明文。本案被告甲○○、戊○○及被告戊○○之辯護人於本院審理中已表示對
    本件所引用人證、書證、物證之證據能力均無意見，本院審
    理時，被告甲○○、戊○○及被告戊○○之辯護人對被告以
    外之人於審判外之陳述之證據能力並未表示意見，迄本院言
    詞辯論終結前，被告甲○○、戊○○及被告戊○○之辯護人
    亦未爭執本案證據之證據能力，依刑事訴訟法第一百五十九
    條之五第二項之規定，應視為被告甲○○、戊○○及被告戊○○之辯護人已同意本案相關之傳聞證據均可做為證據，本
    院斟酌本案卷內之證據並非非法取得，亦無證明力明顯過低
    之情形，且經本院於審判期日依法進行證據之調查、辯論，
    被告於訴訟上之程序權，已受保障，前揭各該證據，均得採
    為證據。
貳、有罪部分
一、上揭犯罪事實，業據被告甲○○迭於偵查及本院審理時坦承
    不諱（見臺灣桃園地方法院檢察署九十六年度相字第一六六
    八號卷第一三一頁、本院九十七年度審交訴字第八二號卷第
    五三頁、本院卷第一三八頁），核與證人即隨車醫生乙○○
    、即隨車護理人員高玉珍、即被害人看護LISRIYAH ALFI 、
    丙○○、林麟益證述情節相符，復有道路交通事故現場圖、
    道路交通事故調查報告表（一）、（二）、現場照片十八張
    等件在卷可稽（見臺灣桃園地方法院檢察署九十六年度相字
    第一六六八號卷第一○頁至第一七頁、第二○至第三二頁、
    第五三頁、第一二三頁至第一二四頁、本院卷第二八頁至第
    三八頁），而被害人詹定棟因經被告鍾金鏞所駕駛之救護車
    搭載，遭被告甲○○所駕駛系爭小貨車撞擊，導致冠狀動脈
    阻塞性疾病所致心肌梗塞急性發作造成死亡，車禍發生有加
    重效果存在之事實，則經檢察官督同檢驗員到場相驗明確，
    並再送請法務部法醫研究所鑑定無誤，有相驗筆錄、解剖筆
    錄、檢驗報告書、相驗屍體證明書、法務部法醫研究所（九
    六）法醫所醫鑑字第○九六一一○七五○號鑑定書各一份等
    件附卷可憑（見上開相字卷第五一頁至第五四頁、第六一頁
    至第七一頁、第七七頁至第八六頁、第九五頁），足認被告
    甲○○前揭自白與事實相符，堪以採信。
二、按汽車超車或讓車時，聞有消防車、救護車、警備車、工程
    救險車等之警號時，不論來自何方，均應立即避讓，道路交
    通安全規則第一百零一條第一項第六款定有明文。本件被告
    甲○○領有普通小型車駕駛執照（見上開相驗卷第三六頁）
    ，故被告甲○○對於前揭規定自應知之甚詳。而依當時當時
    天雨、日間自然光線、路面狀況為溼潤無缺陷、無障礙物、
    視距良好等情形，並無不能注意之情事，此有卷附道路交通
    事故調查報告表（一）為憑，而觀諸現場、系爭小貨車及救
    護車車損之照片及現場圖可知，系爭小貨車右前車頭凹陷，
    救護車左側車身中後段有明顯碰撞痕跡，右側全部車身則有
    嚴重磨擦及滑行痕跡，且救護車遭碰撞後最後停止位置離系
    爭小貨車停止位置約有三十公尺遠，顯見本件被告甲○○駕
    駛系爭小貨車沿桃園縣龜山鄉○○○路往文化一路方向行駛
    至華亞二路與文化二路交岔路口，欲通過該路口時，未避讓
    被告戊○○所駕駛之救護車，致被告甲○○於通過該交岔路
    口中心後其車右前車頭碰撞到救護車左側車身中後段處，因
    而使救護車翻覆往前滑行約三十公尺遠，再參酌被告甲○○
    供稱：因對該交岔路口太熟悉，綠燈起步即加速到二十至三
    十公里等語（見上開相驗卷第五三頁至第五四頁、第一三○
    頁至第一三一頁），及被告戊○○供稱：伊為執行勤務通過
    該交岔路口時速約五十至六十公里等語（見上開相驗卷第四
    頁至第五頁、第五二頁背面），核與證人LISRIYAH ALFI 證
    述：被告戊○○及甲○○均開很快等語相符（見上開相字卷
    第一六頁至第一七頁、本院卷第一二一頁），足見兩車時速
    均不慢，衝撞力道甚猛無誤，始導致救護車翻覆滑行三十公
    尺遠，且被告甲○○駕駛系爭小貨車綠燈起步時速已達二十
    至三十公里，顯難即時避讓救護車，益徵被告甲○○於綠燈
    號誌亮起即加速前進行車速度並非慢行，且證人乙○○、丙○○及外籍看護LISRIYAH ALFI 均具結證述：確於本件車禍
    發生前，有聽聞救護車警報聲由遠而近抵達肇事交岔路口前
    等語（見本院卷第三一頁、第三八頁、第一一九頁），足見
    被告甲○○聞有救護車之警號，仍疏未注意避讓，始撞擊被
    告戊○○駕駛之救護車，是被告甲○○之駕駛行為顯有過失
    ，至為灼然，此部分亦有臺灣省桃園縣區行車事故鑑定委員
    會九十七年四月七日桃縣行字第○九七五二○○九六七號函
    暨鑑定意見書及臺灣省行車事故覆議委員會九十七年十一月
    十日覆議字第○九七六二○四二二五號函在卷可稽。又本件
    被害人雖係因冠狀動脈阻塞性疾病所致心肌梗塞急性發作造
    成死亡，但車禍發生有加重之效果，有法務部法醫研究所（
    九六）法醫所醫鑑字第○九六一一○七五○號鑑定書可憑，
    再稽之證人乙○○醫師於本院審理時證述：車禍當天早上因
    詹定動咳血欲送長庚醫院急救前，有幫他做過治療，做治療
    同時進行簡易的心電圖檢測，並未發現詹定棟有心肌梗塞的
    變化圖形出現，所以本件車禍是造成被害人心肌梗塞急性發
    作的原因之一等語明確（見本院卷第三四頁），足見本件車
    禍之發生係導致被害人心肌梗塞急性發作而死亡之原因，因
    此被害人因死亡之結果，與被告甲○○之過失行為間，顯有
    相當因果關係存在，本件事證明確，被告甲○○犯行洵堪認
    定。
三、核被告甲○○所為，係犯刑法第二百七十六條第一項之過失
    致死罪。被告甲○○於肇事後，除在場等候，並於員警尚未
    知悉何人肇事前，即向到場處理員警邱進良坦承上情，並接
    受裁判，亦經證人邱進良到庭結證屬實（見本院卷第一二四
    頁），復有桃園縣政府警察局道路交通事故肇事人自首情形
    記錄表一紙附卷可稽，核與自首之要件相符，爰依刑法第六
    十二條前段減輕其刑。爰審酌本件車禍因被甲○○告過失行
    為致被害人死亡，造成被害人家屬永難彌平之傷痛，且犯後
    迄今未與被害人家屬達成民事和解，兼衡被告甲○○犯後坦
    承犯行等一切情狀，量處如主文所示之刑。
參、無罪部分
一、公訴意旨略以：被告戊○○為桃聯救護車有限公司之司機，
    負責駕駛救護車載送病患，為從事業務之人。被告戊○○駕
    駛救護車，搭載詹定棟及前述隨車醫生、護理人員等人，行
    經紅燈號誌之交岔路口，亦有疏未注意車前狀況之過失，致
    發生本件車禍導致被害人死亡。因認被告戊○○涉有刑法第
    二百七十六條第二項業務過失致死罪嫌等語。
二、按犯罪事實應依證據認定之，無證據不得認定犯罪事實；又
    不能證明被告犯罪者，應諭知無罪之判決，刑事訴訟法第一
    百五十四條第二項、第三百零一條第一項分別定有明文。事
    實之認定，應憑證據，如未能發現相當證據，或證據不足以
    證明，自不能以推測或擬制之方法，為裁判基礎；又所謂證
    據，係指足以證明被告確有犯罪行為之積極證據而言，該項
    證據須適於為被告犯罪之證明者，始得採為斷罪之資料。再
    認定不利於被告之事實，須依積極證據，苟積極證據不足為
    不利於被告事實之認定時，即應為有利於被告之認定，更不
    必有何有利之證據，最高法院三十年度上字第八一六號、四
    十年度台上字第八六號及六十九年度台上字第四九一三號判
    例意旨可資參照。又刑法上之過失犯，應以行為人對於構成
    犯罪之事實，按其情節應注意並能注意而不注意者，始能成
    立，刑法第十四條第一項亦定有明文。若依當時情形，結果
    之發生，乃事出突然，非其所能注意防範，即無過失之可言
    ，縱有結果之發生，亦不能令負刑責，最高法院八十年度台
    上字第四○五六號判決可資參照。
三、公訴人認被告戊○○涉有上揭業務過失致死犯行，無非係以
    被告戊○○、被告甲○○之供述、證人乙○○及丙○○之證
    述及道路交通事故現場圖道路交通事故調查報告表（一）、
    （二）、臺灣桃園地方法院檢察署檢驗報告書、相驗屍體證
    明書、法務部法醫研究所解剖報告書暨鑑定報告書、臺灣省
    桃園縣車輛行車事故鑑定委員九十七四月七日年桃縣行字第
    ○九七五二○○九六七號函暨鑑定意見書等件為其論據。訊
    據被告戊○○固坦承有於上揭時地，駕駛救護車從長庚護理
    之家搭載被害人詹定棟、醫師乙○○、護理人員高玉珍、看
    護LISRIYAH ALFI 前往長庚醫院急診，行駛至文化二路及華
    亞二路交岔路口時，與被告甲○○所駕駛沿華亞二路往文化
    一路方向行駛之系爭小貨車發生碰撞，致其所駕駛之救護車
    翻覆，被害人詹定棟於送醫急救後不治死亡等情，惟堅詞否
    認有何業務過失致死犯行，並辯稱：伊因進行緊急救護有開
    啟警示燈及鳴笛，在紅燈號誌亮起時經過上開路口，伊在距
    離被告甲○○所駕駛之車子約二十公尺處有看到被告甲○○
    的車子，有踩煞車，但救護車已過路口中線，已無足夠煞車
    距離，實無法迴避，救護車就被撞等語。
四、經查：
  (一)被告戊○○為桃聯救護車公司之司機，於九十六年十一月五
    日上午，因被害人（年逾八十七歲，患有糖尿病、高血壓，
    並曾因呼吸衰竭而作氣切手術）於長庚護理之家咳血急需送
    往長庚醫院，由被告戊○○駕駛救護車搭載搭載被害人、醫
    師乙○○、護理人員高玉珍、LISRIYAH ALFI 前往長庚醫院
    ，被告戊○○沿途開啟鳴笛警報器及警示燈，自桃園縣龜山
    鄉○○○路外側車道由華亞三路往復興三路方向行駛，行駛
    至文化二路與華亞二路交岔路口時，因被告甲○○聞有救護
    車之警號時，竟疏未注意立即避讓而貿然駕車橫越路口，致
    被告甲○○所駕駛之系爭小貨車車頭撞擊被告戊○○所駕駛
    之救護車左側中後段車身，被告戊○○所駕駛之救護車因而
    翻覆，致救護車內之乙○○、高玉珍、LISRIYAH ALFI 及正
    立於華亞二路口停等紅燈之丙○○等人受有前揭傷害。而被
    害人及所固定擔架亦因此翻覆，致被害人頭部受有鈍挫傷，
    更因而引發冠狀動脈阻塞性疾病導致急性心肌梗塞發作，雖
    經隨行救護人員緊急招攬行經該處之林麟益，緊急將被害人
    送醫救治，並於同日上午十一時五分許到達長庚醫院，然到
    院時詹定棟已無意識，心電圖呈混亂不規則之情形，經救治
    無效而於同日中午十二時二十五分宣告死亡等事實，已如前
    述，宜先敘明。
  (二)次查，依證人乙○○於本院審理時證述：九十六年十一月五
    日上午十時五十分時，因為長庚護理之家住民詹定棟（年逾
    八十七歲，患有糖尿病、高血壓，並曾因呼吸衰竭而作氣切
    手術）當天上午在長庚護理之家有咳血狀況，需要到醫院急
    診，所以搭乘救護車送詹定棟至林口長庚醫院急診。當時伊
    坐在車子副駕駛座後方，看不到車前，但是救護車駕駛座後
    方車身的旁邊有窗戶，伊只能看到車子駕駛座後方側面路口
    的狀況，到了案發十字路口時，伊有看到兩個白色車子的影
    子，其中有一輛正要通過路口，伊覺得很奇怪為何有車子在
    動，沒有多久，就發生車禍，被告戊○○進入工業區之前就
    開始鳴放警笛，到案發地點確實有鳴放警笛，被告戊○○駕
    駛救護車到車禍肇事之交岔路口沒有緊急煞車，但確實有減
    速等語（見本院卷第二九頁至第三三頁），經核與被告戊○○所供述：伊駕駛救護車由文化二路往復興三路方向行駛，
    時速約五十至六十公里，有開啟警報器，欲通過文化二路及
    華亞二路交岔口時，有看見被告甲○○駕駛之系爭小貨車，
    距離約二十公尺，並稍微踩煞車，就與系爭小貨車發生碰撞
    等語相符，足見被告戊○○駕駛救護車是為執行緊急救護任
    務，且有開啟警報器及警示燈，被告戊○○駕駛救護車沿文
    化二路外側車道往復興三路方向行駛，行經文化二路及華亞
    二路交岔路口時，雖行駛之方向為紅燈號誌，但被告戊○○
    於通過該路口時，仍有踩煞車減速，以注意路口之狀況。另
    觀之道路交通事故現場圖中系爭小貨車及救護車雖均無煞車
    痕，惟當時天雨，路面溼滑，除非緊急煞車，否則難以留存
    煞車痕，是尚不能以現場圖中無煞車痕推論被告戊○○駕車
    行駛到上開交岔路口前未踩煞車減速，故被告戊○○於車禍
    肇事當天係執行緊急救護任務及於通過該交岔路口確有煞車
    減速慢行之事實，洵堪認定。然消防車、救護車、警備車及
    工程救險車執行任務時，得不受前項行車速度之限制，且於
    開啟警示燈及警鳴器執行緊急任務時，得不受標誌、標線及
    號誌指示之限制，道路交通安全規則第九十三條第二項定有
    明文，本件被告戊○○駕駛救護車搭載病患緊急送醫係執行
    救援任務，沿途已開警示燈及警鳴器，自不受行車速度及號
    誌之限制，況被告戊○○駕車通過上開交岔路口前，業已煞
    車減速慢行，而一般人於聽聞救護車警報器聲響時，皆應立
    即閉讓，因此，被告戊○○以時速五十至六十公里之行車速
    度於紅燈號誌亮起時通過該交岔路口，難認有何過失可言。
    次按所謂信賴原則，在道路交通事故之刑事案件上，係指參
    與交通行為之一方，遵守交通法規秩序，得信賴同時參與交
    通行為之對方或其他人，亦必會遵守交通法規秩序，不致有
    違反交通法規秩序之行為發生，因此，對於對方或其他人因
    違反交通法規秩序之行為所導致之危險結果，即無注意防免
    之義務，從而得以免負過失責任。是汽車駕駛人對於防止危
    險發生之相關交通法令之規定，業已遵守，並盡相當之注意
    義務，以防止危險發生，始可信賴他人亦能遵守交通規則並
    盡同等注意義務，若因此而發生交通事故，方得以信賴原則
    為由免除過失責任，最高法院八十四年度台上字第五三六○
    號判例、八十六年度台上字第二四六二號判決可資參照。又
    查，依被告戊○○於警詢、偵查中均供稱：伊第一次看見被
    告甲○○駕駛之系爭小貨車距離約二十公尺等語（見上開相
    字卷第七頁至第八頁、第五二頁背面至第五三頁），承前所
    述，被告戊○○駕駛救護車執行任務已不受行車速度及號誌
    之限制，而依交通部資訊網站所列汽車車速與煞車距離之換
    算表，如小型車行車速度為五十至六十公里，所需之煞車距
    離為三十二公尺至四十四公尺，而被告戊○○所駕駛為救護
    車，所需煞車距離應較長，顯已超過被告戊○○前揭所述看
    到系爭小貨車約二十公尺之距離，在別無其他積極反證之情
    況下，實難認定被告戊○○在此極短距離當中能有充足的時
    間完成有效閃避或煞停之動作，甚且依被告戊○○當時車速
    、天雨路面濕潤狀況及與被告甲○○之距離，如欲避免撞擊
    ，至少需增加一點五倍距離以上，惟被告甲○○於該交岔路
    口綠燈號誌亮起時，又立即加速至二十至三十公里，益徵被
    告戊○○駕駛救護車通過該交岔路口雖有踩煞車，但因被告
    甲○○之車速達二十至三十公里，行車速度不慢，致救護車
    與系爭小貨車發生撞擊，顯然縱使被告戊○○已盡相當注意
    義務，但本件車禍發生，仍因被告甲○○駕車過失行為，而
    無可避免發生，自難認被告戊○○事前未盡注意義務以防止
    危險之發生。末參酌現場圖、現場及車損照片可知，本件被
    告甲○○駕駛之系爭小貨車停止位置車頭已完全通過該交岔
    路口，而其車速又達二十至三十公里，撞擊力道甚猛，顯見
    系爭小貨車與救護車撞擊後應有向前滑行至系爭小貨車停止
    位置，足認車禍發生當時，被告甲○○駕駛系爭小貨車於通
    過該交岔路口三分之二處時因其行車速度不慢，且因被告戊○○係執行緊急救護任務已開啟警示燈及警鳴器，時速亦達
    五十至六十公里，致被告甲○○雖將車頭往左偏實已無法閃
    避讓，方撞擊救護車左側車身中後段，堪認被告戊○○當時
    業已盡其注意義務，於進入交岔路口前注意車前狀況，輕踩
    煞車，始通過該交岔路口，被告戊○○駕駛救護車與系爭小
    貨車撞擊顯係因被告甲○○未避讓救護車之原因，是在無法
    證明被告戊○○尚有何其他違規或未盡相當之注意義務之情
    況下，基於前揭判例所肯認之「信賴原則」，當難令被告戊○○就被害人之死亡負任何刑事上之過失責任。至於鑑定人
    之鑑定僅係供事實審法院判斷、認定事實之證據資料之一端
    ，鑑定人所為之鑑定意見於法並不能拘束法院之認定，法院
    所認定事實，固非不得參考鑑定人所為之鑑定意見，然實則
    法院係本於其調查相關之證據資料所得之確切心證，而為判
    斷，是臺灣省桃園縣行車事故鑑定委員會認被告戊○○未注
    意車前狀況為肇事次因及臺灣省行車事故覆議委員會認被告
    戊○○未注意顧及其他車輛安全為肇事次因，顯屬有誤，附
    此敘明。
五、綜上所述，卷存各該積極證據就被告戊○○是否確能盡其注
    意車前狀況並採取必要安全措施之注意義務一節，尚無法達
    到毫無合理可疑之證明程度，基於「信賴原則」之法理，被
    告戊○○自身並無違規，又非有足夠之時間供其反應煞停或
    閃避，自無另負注意他人會有違規駕駛之不當行為之義務，
    參照首揭法律明文及判例意旨，本案積極證據顯有不足，被
    告戊○○犯罪當屬不能證明，自應為其無罪之諭知。
據上論斷，應依刑事訴訟法第二百九十九條第一項前段、第三百
零一條第一項，刑法第二百七十六條第一項、第六十二條前段，
刑法施行法第一條之ㄧ第一項、第二項前段，判決如主文。
本案經檢察官陳國安到庭執行職務。
中    華    民    國    97    年    12    月    17    日
                  刑事第九庭 審判長  法  官  吳為平
                                     法  官  胡芷瑜
                                     法  官  林玉蕙
以上正本證明與原本無異。
如不服本判決應於收受判決後10日內向本院提出上訴書狀，並應
敘述具體理由。其未敘述上訴理由者，應於上訴期間屆滿後20日
內向本院補提理由書 (均須按他造當事人之人數附繕本)「 切勿
逕送上級法院」。
                                     書記官  魏里安
中    華    民    國    97    年    12    月    17    日
附錄本案論罪科刑法條：
中華民國刑法第276 條規定：
（過失致死罪）
因過失致人於死者，處2 年以下有期徒刑、拘役或2 千元以下罰
金。
從事業務之人，因業務上之過失犯前項之罪者，處5 年以下有期
徒刑或拘役，得併科3 千元以下罰金。


司法院資訊處製作；財團法人民間司法改革基金會備份。
